【裁判字號】    99,中簡上,177
【裁判日期】    990719
【裁判案由】    違反電子遊戲場業管理條例等
【裁判全文】
臺灣臺中地方法院刑事判決           99年度中簡上字第177號
上  訴  人  乙○○
即  被  告
上列上訴人即被告因違反電子遊戲場業管理條例案件，不服本院
臺中簡易庭九十八年度中簡字第二七三三號中華民國九十八年十
二月三十一日第一審簡易判決（聲請簡易判決處刑案號：臺灣臺
中地方法院檢察署九十八年度偵字第六四六八號），提起上訴，
本院管轄之第二審合議庭判決如下：
    主    文
上訴駁回。
    犯罪事實及理由
一、本案經本院審理結果，認為第一審簡易判決認事用法及量刑
    均無不當，應予維持，並引用第一審判決書(含檢察官聲請
    簡易判決處刑書)記載之事實、證據及理由（如附件）。
二、被告乙○○即上訴人上訴意旨略以：
（一）被告僅係「尚品便利商店」負責人，被告將上開商店騎樓
      出租他人擺設「選物販賣機」，所擺設者為到處可見之「
      選物販賣機二代」機台，並非屬電子遊戲場業管理條例所
      規範之電子遊戲機，又該機台具「強迫取物」功能，並無
      「射倖性」，核與賭博罪構成要件不相當。
（二）上開機台係由林調庸、詹志遠各自擺設，由渠等各自決定
      ，皆與被告無涉，被告亦無參與擺設機台、置入販賣物品
      、取得客人所投硬幣等行為，自無犯意聯絡及行為分擔。
三、本案機台係屬電子遊戲機
（一）按電子遊戲場業管理條例所稱「電子遊戲場業」，依該條
      例第3條之解釋，係指設置電子遊戲機供不特定人益智娛
      樂之營利事業。另所謂「電子遊戲機」，則指利用電、電
      子、電腦、機械或其他類似方式操縱，以產生或顯示聲光
      影像、圖案、動作之遊樂機具，或利用上述方式操縱鋼珠
      或鋼片發射之遊樂機具；但未具影像、圖案，僅供兒童騎
      乘者，不包括在內，電子遊戲場業管理條例第4條第1項亦
      定有明文。又「選物販賣機二代」依其申請評鑑之說明，
      係由消費者以選物付費購物方式直接取得陳列販售之商品
      ，經濟部電子遊戲機評鑑委員會認定因其純為對價取物（
      自應符合物品價值與售價相當之一般消費原則），無押分
      、積分、射倖性等功能，評鑑結果認定為非屬電子遊戲機
      ，如係提供消費者利用電力及機器手臂抓取物品之遊樂機
      具，因其是否提供物品，係取決於消費者之技術及熟練程
      度，則屬電子遊戲機，此有經濟部99年5月18日經商字第
      09908052290號函可稽。
（二）查本案扣案機台之操作方式為客人每次投入10元即可操作
      機台夾具，若夾中該商品，並將該商品移至落物口而掉入
      取物口，操作者即可獲得該商品，若沒夾中商品，該消費
      者所投入之10元即為機台所沒收等情，業據被告乙○○於
      警詢供述在卷(警卷第9、10頁)，足見消費者投入10元得
      否取得機台內之商品，仍有繫於不確定之操作技術，其操
      作之結果已具有射悻性，又本案機台其上具加裝燕尾夾及
      出口檔板等改裝，足以影響原始機具之運作等情，亦據證
      人甲○○證述在卷(本院卷第71頁)，是本案前揭「選物販
      賣機二代」既具射倖性復經改裝，該機具自已失卻其販賣
      機之本質，而得單一的僅以遊戲為其功能，依前揭說明，
      縱該機具實體於前揭送評鑑時已具上述功能，惟其既隱瞞
      此功能，已非原申請評鑑之機具，自屬電子遊戲場業管理
      條例所稱之電子遊戲機，又本案機台既具射倖性復經改裝
      ，則其於投滿設定之金額後是否尚有強制取物之功能，仍
      無礙具射倖性及經改裝之事實，是被告聲請測試前揭機台
      強制取物之功能，即無必要，併此敘明。
四、按電子遊戲場業管理條例係為管理電子遊戲場業，並維護社
    會安寧、善良風俗、公共安全及國民身心健康而制定，其於
    申請設立及經營上多有限制（電子遊戲場業管理條例參照）
    ，本案被告所經營之便利商店主要既係販賣日常雜貨，被告
    以相當之代價出租前揭場所供林調庸、詹志遠擺放機台，對
    該機台是否係屬選物販賣機或係另須經特許之「電子遊戲機
    」，自有相當之注意，又被告於警詢既明確供稱前揭機台實
    際操作方式，其對前揭機台具射倖性及改裝等情，自有認識
    ，乃被告仍提供場所供林調庸等擺放經營，被告對未依規定
    辦理營利事業登記，而經營電子遊戲場業，顯有犯罪之故意
    甚明。
五、綜上所述，本案事證明確，被告上訴意旨所指並不可採，原
    審以被告罪證明確，分別量處被告有期徒刑2月(共2罪)，並
    均諭知易科罰金之折算標準及就當場賭博之器具、在賭檯上
    之財物沒收，再定其應執行之刑，核其認事用法並無違誤，
    量刑亦屬妥適，被告猶執前詞，指摘原判決不當，上訴請求
    撤銷改判，為無理由，自應予駁回。
據上論斷，應依刑事訴訟法第455條之1第1項、第3項、第373條
、第368條，判決如主文。
中    華    民    國    99    年    7     月    19    日
                   刑事第15庭  審判長法  官  江奇峰
                                     法  官  林學晴
                                     法  官  郭書豪
上正本證明與原本無異。
本件不得上訴。
                                     書記官  陳美虹
中    華    民    國    99    年    7     月    19    日

司法院資訊處製作；財團法人民間司法改革基金會備份。
